臺灣臺北地方法院民事裁定
111年度訴字第3759號
原      告  台中商業銀行股份有限公司

法定代理人  王貴鋒  


被      告  汎得科技紡織股份有限公司

法定代理人  周麗瑟  
被      告  吳美仔  
            涂隆嘉  
上列當事人間清償借款事件，本院裁定如下：
    主  文
原告之訴駁回。
訴訟費用由原告負擔。
    理  由
一、按民事訴訟法第508條第1項、第516條第1項、第519條第1項
    規定，債權人以給付金錢為標的者，得聲請法院依督促程序
    發給支付命令，債務人對於支付命令之全部，得於送達後20
    日之不變期間內，不附理由向發命令之法院提出異議，債務
    人對於支付命令於法定期間內提出異議者，支付命令於異議
    範圍內失其效力，以債權人支付命令之聲請，視為起訴。次
    按訴訟標的對於共同訴訟之各人必須合一確定者，共同訴訟
    人中一人之行為有利益於共同訴訟人者，其效力及於全體；
    不利益者，對於全體不生效力，民事訴訟法第56條第1項定
    有明文。而民法第275條規定連帶債務人中之一人受確定判
    決，而其判決非基於該債務人之個人關係者，為他債務人之
    利益亦生效力，故債權人以各連帶債務人為共同被告提起給
    付之訴，被告一人提出非基於其個人關係之抗辯有理由者，
    對於被告各人即屬必須合一確定，自應適用民事訴訟法第56
    條第1項之規定（最高法院33年上字第4810號判例要旨參照
    ）。參酌民事訴訟法第519條第1項、第521條規定，應認該
    第56條於第六編督促程序亦應有其適用。又提起民事訴訟，
    應依民事訴訟法第77條之13規定繳納裁判費。
二、本件原告主張被告汎得科技紡織股份有限公司（下稱汎得公
    司）以被告吳美仔、涂隆嘉為連帶保證人，向原告借款共計
    新台幣（下同）1,200萬元，兩造並簽定借據暨約定書（下
    稱系爭契約），後被告未依約按月繳交本息，乃依系爭契約
    第5條第6款約定、民事訴訟法第508條規定，聲請發給支付
    命令，請求被告連帶清償借款本金540萬6,540元及利息、違
    約金，本院即核發111年度司促字第2457號支付命令（下稱
    本件支付命令），汎得公司、吳美仔及涂隆嘉分別於111年3
    月3日、同年月4日、7日收受本件支付命令（見支付命令卷
    第69-87頁），汎得公司於111年3月4日具狀聲明異議，記載
    ：「債務人收受鈞院111年度司促字第2457號支付命令，命
    債務人應向債權人清償新台幣（下同）540萬6,540元，及如
    附表所示利息、違約金，並賠償督促程序費用新台幣500元
    。然查，是項債務尚有爭議，債務人為此依民事訴訟法第5
    16條之規定，對支付命令提出異議」（見本院卷第11頁），
    原告既係主張被告應就本件債務負連帶清償責任，而身為主
    債務人之汎得公司以本件債務尚有爭議為據，對本件支付命
    令聲明異議，揆諸上開說明，基於保證債務從屬性原則，堪
    認汎得公司所為上開抗辯，並非僅基於個人事由，其聲明異
    議效力應及於吳美仔、涂隆嘉。
三、本件原告聲請對被告發支付命令，被告汎得公司具狀於法定
    期間聲明異議（見本院卷第11頁），且異議效力及於吳美仔
    、涂隆嘉，原告支付命令之聲請視為起訴。經本院於民國11
    1年6月24日裁定命原告於收受裁定後5日內補繳第一審裁判
    費，原告已於111年6月29日收受，有送達回證在卷可稽。惟
    原告逾期迄未補正，其訴不能認為合法，應予駁回。
四、依民事訴訟法第249條第1項第6款、第95條、第78條，裁定
    如主文。
中　　華　　民　　國　　111 　年　　9 　　月　　7 　　日
                  民事第五庭    法　官　匡  偉
以上正本係照原本作成
如不服本裁定應於送達後10日內向本院提出抗告狀，並繳納抗告
費新臺幣1,000元
中　　華　　民　　國　　111 　年　　9 　　月　　7 　　日
                                書記官　陳信宏